【裁判字號】    99,上訴,657
【裁判日期】    990625
【裁判案由】    違反毒品危害防制條例
【裁判全文】
臺灣高等法院高雄分院刑事判決         99年度上訴字第657號
上  訴  人
即  被  告  甲○○
選任辯護人  郭宗塘律師
上列上訴人因違反毒品危害防制條例案件，不服臺灣高雄地方法
院98年度訴字第1663號中華民國99年3 月11日第一審判決（起訴
案號：臺灣高雄地方法院檢察署98年度偵字第22776 號），提起
上訴，本院判決如下：
     主  文
原判決關於附表編號1 至5 所示之罪，暨定應執行刑部分，均撤
銷。
甲○○犯附表編號1 至5 所示之罪，各處如附表編號1 至5 所示
之刑。
其他上訴駁回（即附表編號6 至21部分）。
前開第二項撤銷改判部分所處之刑，與上訴駁回之附表編號6 至
21所示之罪所處之刑，應執行有期徒刑伍年捌月，併科罰金新臺
幣拾萬元，罰金如易服勞役，以新臺幣壹仟元折算壹日；扣案
之門號Ｚ000000000號行動電話壹支（含SIM 卡）沒收
之；未扣案之販賣毒品所得財物合計新臺幣捌仟貳佰元沒收，如
全部或一部不能沒收時，以其財產抵償之。
     事  實
一、甲○○明知愷他命（Ketamine，俗稱「K 他命」）係毒品危
    害防制條例第2 條第2 項第3 款列管之第三級毒品，未經許
    可不得販賣，竟意圖營利，基於販賣第三級毒品之犯意，或
    以當面洽談（附表編號1 至5 部分），或以其所有之門號00
    00000000號行動電話與購毒者聯繫後，再約妥地點交易之方
    式（附表編號6 至21部分），而分別於附表各編號所載之時
    、地，販賣第三級毒品愷他命予附表各該編號所示之人，總
    計得款新臺幣（下同）8,200 元（各次販賣過程及所得金額
    ，詳附表各編號所示）。嗣於98年8 月2 日凌晨0 時40分許
    ，甲○○在高雄縣路竹鄉○○路194 之2 號前，因騎乘機車
    未戴安全帽為警攔檢盤查，而在有偵查犯罪職權之機關或公
    務員尚未發覺其犯罪前，即主動將其身上藏放之為其所有，
    預備供己施用之愷他命16包（檢驗前淨重共15.856公克，檢
    驗後淨重共15.704公克，純質淨重尚未逾20公克。此16包愷
    他命係甲○○於98年7 月31日21時許，在高雄市○○路「時
    尚舞廳」，以每包200 元之代價，向綽號「雄仔」之不詳成
    年男子所購入），及前開行動電話1 支、與本案無關之記載
    販毒紀錄之帳單1 紙等物取出交予員警，並坦承販賣毒品之
    情，嗣並接受裁判。
二、案經高雄縣政府湖內警察局報告臺灣高雄地方法院檢察署檢
    察官偵查起訴。
     理  由
壹、程序方面：
一、起訴書附表各編號所示之起訴範圍，業經檢察官於原審確認
    係如本判決附表（同原判決附表）所示（見原審卷第29至30
    頁），先此敘明。
二、證據能力方面：
    按傳聞法則之重要理論依據，在於傳聞證據未經當事人之反
    對詰問予以核實，乃予排斥，惟若當事人已放棄對原供述人
    之反對詰問權，於法院審判時表明同意該等傳聞證據可作為
    證據，基於證據資料愈豐富，愈有助於真實發現之理念，並
    貫徹刑事訴訟法修法加重當事人進行主義之精神，確認當事
    人對於證據能力有處分權之制度，傳聞證據經當事人同意作
    為證據，法院認為適當者，亦得為證據。本件檢察官、上訴
    人即被告（下稱被告）甲○○及其辯護人於本院準備程序時
    已表示對於全案卷證所存證據均同意有證據能力（見本院卷
    第31至32頁），本院復斟酌該等證據並非非法取得，亦無證
    明力明顯過低之情形，以之作為證據，應屬適當，是依刑事
    訴訟法第159 條之5 第1 項規定，應認該等證據均得採為證
    據。
貳、實體方面：
一、訊據被告甲○○對其上揭販賣第三級毒品愷他命之犯行，迭
    於偵查、原審及本院坦承不諱（見偵卷第46頁、原審卷第47
    頁反面、本院卷第61頁），核與證人即購毒者鄭惟允、郭俊
    谷、蕭孟穎、蕭瑞娟、蔡庭妘、鄂俊基、楊思忠、詹勝斐等
    人分別於警詢、偵查中證述情節（依次見偵卷第13至15頁、
    第66至67頁、第98至100 頁、第79至80頁、第88至89頁、第
    125 至129 頁、第88頁、第137 至141 頁、第171 頁、第14
    3 至147 頁、第196 至197 頁、第149 至153 頁、第162 至
    163 頁、第131 頁），大致相符；並門號0000000000號行動
    電話申辦者資料、前開行動電話中電話簿繕抄名單等在卷（
    見本院卷第46頁、偵卷第23頁），及ELIY A牌行動電話1支
    （含門號為0000000000號之SIM 卡）扣案足資佐證。又被告
    販賣之愷他命每包重約1 公克，售價均為300 元，被告約賺
    1 、200 元之情，亦經被告於本院供陳甚明（見本院卷第30
    頁），是被告販賣愷他命係意在牟利，殆可認定。綜上，足
    認被告前開任意性之自白，核與事實相符，自堪採為論罪科
    刑之依據。
二、查被告為附表編號1 至5 、7 至10、14至16所示之行為後，
    毒品危害防制條例業已於98年5 月20日修正公布，茲比較新
    舊法如下：
  (一)被告為前揭行為時之毒品危害防制條例第4 條第3 項規定：
    「製造、運輸、販賣第三級毒品者，處5 年以上有期徒刑，
    得併科新臺幣5 百萬元以下罰金」；修正後則提高得併科之
    罰金數額至新臺幣7 百萬元，比較新舊法結果，應以被告行
    為時之舊法規定，對其較為有利。
  (二)被告為前揭行為時之毒品危害防制條例第17條規定：「犯第
    4 條第1 項至第4 項、第5 條第1 項至第4 項前段、第6 條
    第1 項至第4 項、第7 條第1 項至第4 項、第8 條第1 項至
    第4 項、第10條或第11條第1 項、第2 項之罪，供出毒品來
    源，因而破獲者，得減輕其刑。」修正後則規定：「犯第4
    條至第8 條、第10條或第11條之罪，供出毒品來源，因而查
    獲其他正犯或共犯者，減輕或免除其刑。犯第4 條至第8 條
    之罪於偵查及審判中均自白者，減輕其刑。」核之修正後之
    規定，第1 項除修正「因而破獲者」文字為「因而查獲其他
    正犯或共犯者」外，並刪除原條文「得減輕或免除其刑」之
    「得」字；第2 項則增列於偵查及審判中均自白者，減輕其
    刑之規定，於量刑適用上，自以修正後之規定對被告較為有
    利。
  (三)上開毒品危害防制條例第4 條第3 項、第17條之規定，係對
    法定刑度與減輕其刑之適用規定，自不宜割裂而分別為新舊
    法之適用，而按新舊法適用孰者對被告較為有利，應先審查
    應否諭知無罪，次審查應否諭知免訴、不受理，再則審查有
    無法定必應免刑之情形；如無前開情形，則比較新舊法之罪
    刑孰為最有利。準此，本件應就第17條減輕或免除其刑之規
    定先為比較，依上開比較結果，係以修正後之第17條對被告
    較為有利，是被告販賣第三級毒品犯行，自應全部適用98年
    5 月20日修正公布之毒品危害防制條例第4 條第3 項、第17
    條之規定論處。
三、查愷他命係屬毒品危害防制條例第2 條第2 項第3 款規定之
    第三級毒品，核被告甲○○就附表所示之21次販賣愷他命之
    所為，均係犯98年5 月20日修正公布後之毒品危害防制條例
    第4 條第3 項之販賣第三級毒品罪。被告所犯上開21罪，犯
    意各別、行為互殊，應予分論併罰。又被告於98年8 月2 日
    凌晨0 時40分許，因騎乘機車未戴安全帽為警攔檢盤查後，
    即在有偵查犯罪職權之機關或公務員尚未發覺其犯罪前，主
    動交出其身上藏放之愷他命16包及前開行動電話等物予員警
    ，並坦承販賣毒品，且接受裁判之情，有被告98年8 月2日
    警詢筆錄在卷可按（見偵卷第8 至12頁），且為檢察官所不
    爭執（見本院卷第32頁），從而，被告所為堪認合乎自首之
    要件，爰依刑法第62條前段之規定減輕其刑。再被告就附表
    所示之21次販賣愷他命犯行，於偵查及審判中均自白，前已
    述及，爰俱依98年5 月20日修正後毒品危害防制條例第17條
    第2 項之規定，遞予減輕其刑（本院98年度上訴字第1352號
    、最高法院99年度臺上字第1417號判決參照）。
四、原審認被告就附表編號1 至5 之販賣第三級毒品愷他命之行
    為，犯罪事證明確，因而予以論科，固非無見。惟查，門號
    0000000000號行動電話，係被告於97年1 月3 日申辦之情，
    有該行動電話申辦者資料在卷可按（見本院卷第46頁），乃
    原判決認被告就附表編號1 至5 所示之販賣愷他命犯行（犯
    罪時間係96年3 月間至同年7 月間），係持用該行動電話作
    為與購毒者鄭惟允之聯繫工具（見原判決事實欄一第4 至6
    行），容有事實認定與證據不符之違誤。被告上訴意旨指摘
    原判決未依刑法第59條酌減其刑，且就罰金刑部分量刑過重
    ，雖無理由，然原判決此等部分既有可議之處，自應由本院
    將原判決此等部分暨定應執行部分予以撤銷改判。爰審酌被
    告明知毒品對人體之危害性，仍為圖一己私利而販賣第三級
    毒品，其行為實足以助長吸食毒品之氾濫，並戕害他人身心
    ，危害社會治安及善良風氣甚鉅，惟念其犯後坦承犯行，堪
    認非無悔意；再考量被告係76年10月出生之人（此有其年籍
    在卷），其為前揭犯行時，年甫19歲餘，心性未定，思慮容
    有未週之處，兼衡及被告販賣之數量及獲利等一切情狀，就
    被告所犯上揭5 罪，各量處如附表編號1 至5 所示之刑，並
    就罰金部分，諭知以1,000 元折算1 日之易服勞役折算標準
    。扣案之第三級毒品愷他命16包（此有高雄市立凱旋醫院98
    年12月15日高市凱醫驗字第11843 號濫用藥物成品檢驗鑑定
    書在卷，見原審卷第36至38頁）、記載被告販毒紀錄之帳單
    1 紙及前開行動電話等物，均與被告此5 次犯行無關（扣案
    愷他命及帳單部分不予沒收之理由，詳後述），均不為沒收
    之諭知。被告就附表編號1 至5 販賣第三級毒品愷他命所得
    之財物，雖未扣案，仍應依毒品危害防制條例第19條第1 項
    之規定諭知沒收，如全部或一部不能沒收時，以被告財產抵
    償之。
五、原判決就附表編號6 至21所示之犯行，認被告罪證明確，因
    而適用98年5 月20日修正公布之毒品危害防制條例第4 條第
    3 項、第17條第2 項、第19條第1 項前段，刑法第2 條第1
    項、第11條、第62條、第51條第5 款、第7 款等規定，並審
    酌被告前無刑事犯罪紀錄，有臺灣高等法院被告前案紀錄表
    在卷可稽，素行尚可，正值年輕卻不思以正當途徑工作營生
    ，僅因貪圖小利即罔顧毒品流通對於社會所造成之害，恣意
    出售愷他命予他人，惡性不輕，惟念及其出售毒品所得大多
    僅300 元、350 元或400 元此等金額，尚非甚鉅，且於犯後
    坦承犯行，態度良好等一切情狀，分別量處如附表編號6 至
    21所示之刑。並說明：(一)扣案之ELIYA 廠牌行動電話1 支（
    含門號0000000000號SIM 卡1 張），乃被告所有及遂行附表
    編號6 至21所示販賣第三級毒品犯行所用之物，應依毒品危
    害防制條例第19條第1 項前段之規定宣告沒收。(二)被告就附
    表編號6 至21此等部分販賣第三級毒品愷他命所得價款，雖
    未扣案，然既均係被告犯罪所得之財物，各應依毒品危害防
    制條例第19條第1 項之規定宣告沒收，如全部或一部不能沒
    收時，以其財產抵償之。(三)扣案之帳單1 紙，被告於警詢時
    固自承其上所列載之名字及數字係代表向其購買愷他命毒品
    之人及購買金額，然查無其他證據可認該紙帳單上之數字即
    係附表所載被告販賣愷他命之金額，而可認與本案確有關聯
    ，自難僅以被告之上開供述即認定該紙帳單與本案之販毒事
    實有關連性，爰不予沒收。(四)被告為警查獲時，雖扣得其所
    有之前開第三級毒品愷他命16包，然被告陳稱該等毒品均係
    供其自身施用（見原審卷第54頁），且被告於為警查獲時，
    採集其尿液送驗結果，確呈施用愷他命之陽性反應，有台灣
    檢驗科技股份有限公司98年8 月19日濫用藥物尿液檢驗報告
    1 份在卷足參（見偵卷第58頁），足認此等扣案之愷他命16
    包與前揭經起訴論罪之販賣第三級毒品犯行無涉，自不得諭
    知沒收。經核原判決此等部分認事用法，核無不合，量刑亦
    屬允當。被告上訴意旨指摘原判決此等部分未依刑法第59條
    酌減其刑，且就罰金刑部分量刑過重，為無理由，自應予駁
    回其此等部分之上訴。
六、按刑法第59條之酌量減輕其刑，必須犯罪另有特殊原因與環
    境等情狀，在客觀上足以引起一般同情，認為即予宣告法定
    低度刑期，猶嫌過重者，始有其適用（最高法院28年上字第
    1064號、51年臺上字第899 號判例意旨可資參照）。被告於
    本件犯罪時，雖年甫19、20歲餘，且其於偵查、原審及本院
    審理時，復均自白犯行，然販賣毒品，其犯罪情狀，在客觀
    上本難謂有足以引起一般同情，況被告販賣毒品次數多達21
    次，實難謂有宣告法定低度刑期，猶嫌過重之情事，故被告
    及其辯護人指摘原判決未依刑法第59條予以酌減其刑，尚無
    足採，併此敘明。
、被告於98年8 月2 日凌晨0 時40分許，在高雄縣路竹鄉○○
    路194 之2 號前，主動將所持有之前開第三級毒品愷他命16
    包交予警方之情，既經載明於起訴書之犯罪事實欄，起訴書
    復引該16包愷他命為被告販賣第三級毒品之證據（見起訴書
    第4 頁所載），顯然檢察官業已起訴被告持有此16包愷他命
    係意在販賣營利，而有販賣第三級毒品之罪嫌，惟因原判決
    就此部分並未予以判決，本院自不得予以審理，附此敘明。
據上論結，應依刑事訴訟法第369 條第1 項前段、第364 條、第
299 條第1 項前段、第368 條，修正後毒品危害防制條例第4 條
第3 項、第17條第2 項、第19條第1 項前段，刑法第2 條第1 項
、第11條、第62條、第51條第5 款、第7 款、第9 款，判決如主
文。
本案經檢察官呂建昌到庭執行職務。
中    華    民    國    99    年    6     月    25    日
                  刑事第十一庭  審判長法  官 翁慶珍
                                      法  官 黃仁松
                                      法  官 徐美麗
以上正本證明與原本無異。
如不服本判決應於收受本判決後10日內向本院提出上訴書狀，其
未敘述上訴理由者，並得於提起上訴後10日內向本院補提理由書
狀（均須按他造當事人之人數附繕本）「切勿逕送上級法院」。
中    華    民    國    99    年    6     月    25    日
                                      書記官 賴梅琴
附錄本判決論罪科刑法條：
《修正後毒品危害防制條例第4條第3項》
製造、運輸、販賣第三級毒品者，處5 年以上有期徒刑，得併科
新臺幣7 百萬元以下罰金。
附表：
┌──┬───────────────┬─────────┬──────────┐
│編號│      犯    罪    事     實   │原審判決結果      │本院判決結果        │
├──┼───────────────┼─────────┼──────────┤
│ 1  │甲○○於96年3 月間某日，在其位│甲○○犯販賣第三級│（原判決此部分撤銷）│
│    │於高雄縣路竹鄉○○村○○路113 │毒品罪，處有期徒刑│甲○○犯販賣第三級毒│
│    │巷6 號之住所販賣價值300 元之愷│壹年柒月，併科罰金│品罪，處有期徒刑壹年│
│    │他命1 包予鄭惟允，並因此取得販│新臺幣伍萬元，罰金│柒月，併科罰金新臺幣│
│    │毒價款300 元。                │如易服勞役，以新臺│伍萬元，罰金如易服勞│
│    │                              │幣壹仟元折算壹日。│役，以新臺幣壹仟元折│
│    │                              │販賣第三級毒品所得│算壹日。販賣第三級毒│
│    │                              │財物新臺幣佰元沒│品所得財物新臺幣佰│
│    │                              │收，如全部或一部不│元沒收，如全部或一部│
│    │                              │能沒收時，以其財產│不能沒收時，以其財產│
│    │                              │抵償之。          │抵償之。            │
├──┼───────────────┼─────────┼──────────┤
│ 2  │甲○○於96年4 月間某日，在其位│甲○○犯販賣第三級│（原判決此部分撤銷）│
│    │於高雄縣路竹鄉○○村○○路113 │毒品罪，處有期徒刑│甲○○犯販賣第三級毒│
│    │巷6 號之住所販賣價值300 元之愷│壹年柒月，併科罰金│品罪，處有期徒刑壹年│
│    │他命1 包予鄭惟允，並因此取得販│新臺幣伍萬元，罰金│柒月，併科罰金新臺幣│
│    │毒價款300 元。                │如易服勞役，以新臺│伍萬元，罰金如易服勞│
│    │                              │幣壹仟元折算壹日。│役，以新臺幣壹仟元折│
│    │                              │販賣第三級毒品所得│算壹日。販賣第三級毒│
│    │                              │財物新臺幣佰元沒│品所得財物新臺幣佰│
│    │                              │收，如全部或一部不│元沒收，如全部或一部│
│    │                              │能沒收時，以其財產│不能沒收時，以其財產│
│    │                              │抵償之。          │抵償之。            │
├──┼───────────────┼─────────┼──────────┤
│ 3  │甲○○於96年5 月間某日，在其位│甲○○犯販賣第三級│（原判決此部分撤銷）│
│    │於高雄縣路竹鄉○○村○○路113 │毒品罪，處有期徒刑│甲○○犯販賣第三級毒│
│    │巷6 號之住所販賣價值300 元之愷│壹年柒月，併科罰金│品罪，處有期徒刑壹年│
│    │他命1 包予鄭惟允，並因此取得販│新臺幣伍萬元，罰金│柒月，併科罰金新臺幣│
│    │毒價款300 元。                │如易服勞役，以新臺│伍萬元，罰金如易服勞│
│    │                              │幣壹仟元折算壹日。│役，以新臺幣壹仟元折│
│    │                              │販賣第三級毒品所得│算壹日。販賣第三級毒│
│    │                              │財物新臺幣佰元沒│品所得財物新臺幣佰│
│    │                              │收，如全部或一部不│元沒收，如全部或一部│
│    │                              │能沒收時，以其財產│不能沒收時，以其財產│
│    │                              │抵償之。          │抵償之。            │
├──┼───────────────┼─────────┼──────────┤
│ 4  │甲○○於96年6 月間某日，在其位│甲○○犯販賣第三級│（原判決此部分撤銷）│
│    │於高雄縣路竹鄉○○村○○路113 │毒品罪，處有期徒刑│甲○○犯販賣第三級毒│
│    │巷6 號之住所販賣價值300 元之愷│壹年柒月，併科罰金│品罪，處有期徒刑壹年│
│    │他命1 包予鄭惟允，並因此取得販│新臺幣伍萬元，罰金│柒月，併科罰金新臺幣│
│    │毒價款300 元。                │如易服勞役，以新臺│伍萬元，罰金如易服勞│
│    │                              │幣壹仟元折算壹日。│役，以新臺幣壹仟元折│
│    │                              │販賣第三級毒品所得│算壹日。販賣第三級毒│
│    │                              │財物新臺幣佰元沒│品所得財物新臺幣佰│
│    │                              │收，如全部或一部不│元沒收，如全部或一部│
│    │                              │能沒收時，以其財產│不能沒收時，以其財產│
│    │                              │抵償之。          │抵償之。            │
├──┼───────────────┼─────────┼──────────┤
│ 5  │甲○○於96年7 月間某日，在其位│甲○○犯販賣第三級│（原判決此部分撤銷）│
│    │於高雄縣路竹鄉○○村○○路113 │毒品罪，處有期徒刑│甲○○犯販賣第三級毒│
│    │巷6 號之住所販賣價值300 元之愷│壹年柒月，併科罰金│品罪，處有期徒刑壹年│
│    │他命1 包予鄭惟允，並因此取得販│新臺幣伍萬元，罰金│柒月，併科罰金新臺幣│
│    │毒價款300 元。                │如易服勞役，以新臺│伍萬元，罰金如易服勞│
│    │                              │幣壹仟元折算壹日。│役，以新臺幣壹仟元折│
│    │                              │販賣第三級毒品所得│算壹日。販賣第三級毒│
│    │                              │財物新臺幣佰元沒│品所得財物新臺幣佰│
│    │                              │收，如全部或一部不│元沒收，如全部或一部│
│    │                              │能沒收時，以其財產│不能沒收時，以其財產│
│    │                              │抵償之。          │抵償之。            │
├──┼───────────────┼─────────┼──────────┤
│ 6  │甲○○持其所有門號0000000000號│甲○○犯販賣第三級│上訴駁回。          │
│    │行動電話與鄭惟允聯繫，而於98年│毒品罪，處有期徒刑│                    │
│    │8 月1 日晚間9 時22分許，在其位│壹年柒月，併科罰金│                    │
│    │於高雄縣路竹鄉○○村○○路113 │新臺幣伍萬元，罰金│                    │
│    │巷6 號之住所販賣價值300 元之愷│如易服勞役，以新臺│                    │
│    │他命1 包予鄭惟允，並因此取得販│幣壹仟元折算壹日。│                    │
│    │毒價款300 元。                │販賣第三級毒品所得│                    │
│    │                              │財物新臺幣佰元沒│                    │
│    │                              │收，如全部或一部不│                    │
│    │                              │能沒收時，以其財產│                    │
│    │                              │抵償之。扣案門號09│                    │
│    │                              │00000000號行動電話│                    │
│    │                              │壹支（含SIM 卡）沒│                    │
│    │                              │收之。            │                    │
├──┼───────────────┼─────────┼──────────┤
│ 7  │甲○○持其所有門號0000000000號│甲○○犯販賣第三級│上訴駁回。          │
│    │行動電話與郭俊谷聯繫，而於98年│毒品罪，處有期徒刑│                    │
│    │1 月間某日，在其位於高雄縣路竹│壹年柒月，併科罰金│                    │
│    │鄉○○村○○路113 巷6 號之住所│新臺幣伍萬元，罰金│                    │
│    │販賣價值350 元之愷他命1 包予郭│如易服勞役，以新臺│                    │
│    │俊谷，並因此取得販毒價款350 元│幣壹仟元折算壹日。│                    │
│    │。                            │販賣第三級毒品所得│                    │
│    │                              │財物新臺幣佰伍拾│                    │
│    │                              │元沒收，如全部或一│                    │
│    │                              │部不能沒收時，以其│                    │
│    │                              │財產抵償之。扣案門│                    │
│    │                              │號0000000000號行動│                    │
│    │                              │電話壹支（含SIM 卡│                    │
│    │                              │）沒收之。        │                    │
├──┼───────────────┼─────────┼──────────┤
│ 8  │甲○○持其所有門號0000000000號│甲○○犯販賣第三級│上訴駁回。          │
│    │行動電話與郭俊谷聯繫，而於98年│毒品罪，處有期徒刑│                    │
│    │2 月間某日，在其位於高雄縣路竹│壹年柒月，併科罰金│                    │
│    │鄉○○村○○路113 巷6 號之住所│新臺幣伍萬元，罰金│                    │
│    │販賣價值350 元之愷他命1 包予郭│如易服勞役，以新臺│                    │
│    │俊谷，並因此取得販毒價款350 元│幣壹仟元折算壹日。│                    │
│    │。                            │販賣第三級毒品所得│                    │
│    │                              │財物新臺幣佰伍拾│                    │
│    │                              │元沒收，如全部或一│                    │
│    │                              │部不能沒收時，以其│                    │
│    │                              │財產抵償之。扣案門│                    │
│    │                              │號0000000000號行動│                    │
│    │                              │電話壹支（含SIM 卡│                    │
│    │                              │）沒收之。        │                    │
├──┼───────────────┼─────────┼──────────┤
│ 9  │甲○○持其所有門號0000000000號│甲○○犯販賣第三級│上訴駁回。          │
│    │行動電話與郭俊谷聯繫，而於98年│毒品罪，處有期徒刑│                    │
│    │3 月間某日，在其位於高雄縣路竹│壹年柒月，併科罰金│                    │
│    │鄉○○村○○路113 巷6 號之住所│新臺幣伍萬元，罰金│                    │
│    │販賣價值350 元之愷他命1 包予郭│如易服勞役，以新臺│                    │
│    │俊谷，並因此取得販毒價款350 元│幣壹仟元折算壹日。│                    │
│    │。                            │販賣第三級毒品所得│                    │
│    │                              │財物新臺幣佰伍拾│                    │
│    │                              │元沒收，如全部或一│                    │
│    │                              │部不能沒收時，以其│                    │
│    │                              │財產抵償之。扣案門│                    │
│    │                              │號0000000000號行動│                    │
│    │                              │電話壹支（含SIM 卡│                    │
│    │                              │）沒收之。        │                    │
├──┼───────────────┼─────────┼──────────┤
│ 10 │甲○○持其所有門號0000000000號│甲○○犯販賣第三級│上訴駁回。          │
│    │行動電話與郭俊谷聯繫，而於98年│毒品罪，處有期徒刑│                    │
│    │4 月間某日，在其位於高雄縣路竹│壹年柒月，併科罰金│                    │
│    │鄉○○村○○路113 巷6 號之住所│新臺幣伍萬元，罰金│                    │
│    │販賣價值350 元之愷他命1 包予郭│如易服勞役，以新臺│                    │
│    │俊谷，並因此取得販毒價款350 元│幣壹仟元折算壹日。│                    │
│    │。                            │販賣第三級毒品所得│                    │
│    │                              │財物新臺幣佰伍拾│                    │
│    │                              │元沒收，如全部或一│                    │
│    │                              │部不能沒收時，以其│                    │
│    │                              │財產抵償之。扣案門│                    │
│    │                              │號0000000000號行動│                    │
│    │                              │電話壹支（含SIM 卡│                    │
│    │                              │）沒收之。        │                    │
├──┼───────────────┼─────────┼──────────┤
│ 11 │甲○○持其所有門號0000000000號│甲○○犯販賣第三級│上訴駁回。          │
│    │行動電話與郭俊谷聯繫，而於98年│毒品罪，處有期徒刑│                    │
│    │5 月22日之後之5 月間某日，在其│壹年柒月，併科罰金│                    │
│    │位於高雄縣路竹鄉○○村○○路  │新臺幣伍萬元，罰金│                    │
│    │113 巷6 號之住所販賣價值350 元│如易服勞役，以新臺│                    │
│    │之愷他命1 包予郭俊谷，並因此取│幣壹仟元折算壹日。│                    │
│    │得販毒價款350 元。            │販賣第三級毒品所得│                    │
│    │                              │財物新臺幣佰伍拾│                    │
│    │                              │元沒收，如全部或一│                    │
│    │                              │部不能沒收時，以其│                    │
│    │                              │財產抵償之。扣案門│                    │
│    │                              │號0000000000號行動│                    │
│    │                              │電話壹支（含SIM 卡│                    │
│    │                              │）沒收之。        │                    │
├──┼───────────────┼─────────┼──────────┤
│ 12 │甲○○持其所有門號0000000000號│甲○○犯販賣第三級│上訴駁回。          │
│    │行動電話與郭俊谷聯繫，而於98年│毒品罪，處有期徒刑│                    │
│    │6 月間某日，在其位於高雄縣路竹│壹年柒月，併科罰金│                    │
│    │鄉○○村○○路113 巷6 號之住所│新臺幣伍萬元，罰金│                    │
│    │販賣價值350 元之愷他命1 包予郭│如易服勞役，以新臺│                    │
│    │俊谷，並因此取得販毒價款350 元│幣壹仟元折算壹日。│                    │
│    │。                            │販賣第三級毒品所得│                    │
│    │                              │財物新臺幣佰伍拾│                    │
│    │                              │元沒收，如全部或一│                    │
│    │                              │部不能沒收時，以其│                    │
│    │                              │財產抵償之。扣案門│                    │
│    │                              │號0000000000號行動│                    │
│    │                              │電話壹支（含SIM 卡│                    │
│    │                              │）沒收之。        │                    │
├──┼───────────────┼─────────┼──────────┤
│ 13 │甲○○持其所有門號0000000000號│甲○○犯販賣第三級│上訴駁回。          │
│    │行動電話與郭俊谷聯繫，而於98年│毒品罪，處有期徒刑│                    │
│    │7 月31日晚間12時，在其位於高雄│壹年柒月，併科罰金│                    │
│    │縣路竹鄉○○村○○路113 巷6 號│新臺幣伍萬元，罰金│                    │
│    │之住所販賣價值400 元之愷他命4 │如易服勞役，以新臺│                    │
│    │包予郭俊谷，並因此取得販毒價款│幣壹仟元折算壹日。│                    │
│    │1,600元。                     │販賣第三級毒品所得│                    │
│    │                              │財物新臺幣壹仟陸佰│                    │
│    │                              │元沒收，如全部或一│                    │
│    │                              │部不能沒收時，以其│                    │
│    │                              │財產抵償之。扣案門│                    │
│    │                              │號0000000000號行動│                    │
│    │                              │電話壹支（含SIM 卡│                    │
│    │                              │）沒收之。        │                    │
├──┼───────────────┼─────────┼──────────┤
│ 14 │甲○○持其所有門號0000000000號│甲○○犯販賣第三級│上訴駁回。          │
│    │行動電話與蔡庭妘聯繫，而於98年│毒品罪，處有期徒刑│                    │
│    │3 、4 月間某，日在高雄縣路竹鄉│壹年柒月，併科罰金│                    │
│    │一甲路附近販賣價值400 元之愷他│新臺幣伍萬元，罰金│                    │
│    │命1 包予蔡庭妘，並因此取得販毒│如易服勞役，以新臺│                    │
│    │價款400 元。                  │幣壹仟元折算壹日。│                    │
│    │                              │販賣第三級毒品所得│                    │
│    │                              │財物新臺幣肆佰元沒│                    │
│    │                              │收，如全部或一部不│                    │
│    │                              │能沒收時，以其財產│                    │
│    │                              │抵償之。扣案門號09│                    │
│    │                              │00000000號行動電話│                    │
│    │                              │壹支（含SIM 卡）沒│                    │
│    │                              │收之。            │                    │
├──┼───────────────┼─────────┼──────────┤
│ 15 │甲○○持其所有門號0000000000號│甲○○犯販賣第三級│上訴駁回。          │
│    │行動電話與鄂俊基聯繫，而於98年│毒品罪，處有期徒刑│                    │
│    │4 月間某日，在高雄縣路竹鄉某便│壹年柒月，併科罰金│                    │
│    │利商店販賣價值300 元之愷他命1 │新臺幣伍萬元，罰金│                    │
│    │包予鄂俊基，並因此取得販毒價款│如易服勞役，以新臺│                    │
│    │300 元。                      │幣壹仟元折算壹日。│                    │
│    │                              │販賣第三級毒品所得│                    │
│    │                              │財物新臺幣佰元沒│                    │
│    │                              │收，如全部或一部不│                    │
│    │                              │能沒收時，以其財產│                    │
│    │                              │抵償之。扣案門號09│                    │
│    │                              │00000000號行動電話│                    │
│    │                              │壹支（含SIM 卡）沒│                    │
│    │                              │收之。            │                    │
├──┼───────────────┼─────────┼──────────┤
│ 16 │甲○○持其所有門號0000000000號│甲○○犯販賣第三級│上訴駁回。          │
│    │行動電話與蕭孟穎聯繫，而於98年│毒品罪，處有期徒刑│                    │
│    │5 月22日前之5 月間某日，在高雄│壹年柒月，併科罰金│                    │
│    │縣路竹鄉○○路180 號屋內販賣價│新臺幣伍萬元，罰金│                    │
│    │值300 元之愷他命1 包予蕭孟穎，│如易服勞役，以新臺│                    │
│    │並因此取得販毒價款300 元。    │幣壹仟元折算壹日。│                    │
│    │                              │販賣第三級毒品所得│                    │
│    │                              │財物新臺幣佰元沒│                    │
│    │                              │收，如全部或一部不│                    │
│    │                              │能沒收時，以其財產│                    │
│    │                              │抵償之。扣案門號09│                    │
│    │                              │00000000號行動電話│                    │
│    │                              │壹支（含SIM 卡）沒│                    │
│    │                              │收之。            │                    │
├──┼───────────────┼─────────┼──────────┤
│ 17 │甲○○持其所有門號0000000000號│甲○○犯販賣第三級│上訴駁回。          │
│    │行動電話與蕭瑞娟聯繫，而於98年│毒品罪，處有期徒刑│                    │
│    │6 月底之某日，在高雄縣某處販賣│壹年柒月，併科罰金│                    │
│    │價值300 元之愷他命1 包予蕭瑞娟│新臺幣伍萬元，罰金│                    │
│    │，並因此取得販毒價款300 元。  │如易服勞役，以新臺│                    │
│    │                              │幣壹仟元折算壹日。│                    │
│    │                              │販賣第三級毒品所得│                    │
│    │                              │財物新臺幣佰元沒│                    │
│    │                              │收，如全部或一部不│                    │
│    │                              │能沒收時，以其財產│                    │
│    │                              │抵償之。扣案門號09│                    │
│    │                              │00000000號行動電話│                    │
│    │                              │壹支（含SIM 卡）沒│                    │
│    │                              │收之。            │                    │
├──┼───────────────┼─────────┼──────────┤
│ 18 │甲○○持其所有門號0000000000號│甲○○犯販賣第三級│上訴駁回。          │
│    │行動電話與蕭瑞娟聯繫，而於98年│毒品罪，處有期徒刑│                    │
│    │7 月中旬某日，在高雄縣路竹鄉仁│壹年柒月，併科罰金│                    │
│    │愛路180 號屋內販賣價值300 元之│新臺幣伍萬元，罰金│                    │
│    │愷他命1 包予蕭瑞娟，並因此取得│如易服勞役，以新臺│                    │
│    │販毒價款300 元。              │幣壹仟元折算壹日。│                    │
│    │                              │販賣第三級毒品所得│                    │
│    │                              │財物新臺幣佰元沒│                    │
│    │                              │收，如全部或一部不│                    │
│    │                              │能沒收時，以其財產│                    │
│    │                              │抵償之。扣案門號09│                    │
│    │                              │00000000號行動電話│                    │
│    │                              │壹支（含SIM 卡）沒│                    │
│    │                              │收之。            │                    │
├──┼───────────────┼─────────┼──────────┤
│ 19 │甲○○持其所有門號0000000000號│甲○○犯販賣第三級│上訴駁回。          │
│    │行動電話與楊思忠聯繫，而於98年│毒品罪，處有期徒刑│                    │
│    │6 月間某日，在高雄縣路竹鄉竹東│壹年柒月，併科罰金│                    │
│    │村中興路12號附近販賣價值400 元│新臺幣伍萬元，罰金│                    │
│    │之愷他命1 包予楊思忠，並因此取│如易服勞役，以新臺│                    │
│    │得販毒價款400 元。            │幣壹仟元折算壹日。│                    │
│    │                              │販賣第三級毒品所得│                    │
│    │                              │財物新臺幣肆佰元沒│                    │
│    │                              │收，如全部或一部不│                    │
│    │                              │能沒收時，以其財產│                    │
│    │                              │抵償之。扣案門號09│                    │
│    │                              │00000000號行動電話│                    │
│    │                              │壹支（含SIM 卡）沒│                    │
│    │                              │收之。            │                    │
├──┼───────────────┼─────────┼──────────┤
│ 20 │甲○○持其所有門號0000000000號│甲○○犯販賣第三級│上訴駁回。          │
│    │行動電話與楊思忠聯繫，另於98年│毒品罪，處有期徒刑│                    │
│    │6 月間之某日，在高雄縣路竹鄉竹│壹年柒月，併科罰金│                    │
│    │東村中興路12號附近販賣價值400 │新臺幣伍萬元，罰金│                    │
│    │元之愷他命1 包予楊思忠，並因此│如易服勞役，以新臺│                    │
│    │取得販毒價款400 元。          │幣壹仟元折算壹日。│                    │
│    │                              │販賣第三級毒品所得│                    │
│    │                              │財物新臺幣肆佰元沒│                    │
│    │                              │收，如全部或一部不│                    │
│    │                              │能沒收時，以其財產│                    │
│    │                              │抵償之。扣案門號09│                    │
│    │                              │00000000號行動電話│                    │
│    │                              │壹支（含SIM 卡）沒│                    │
│    │                              │收之。            │                    │
├──┼───────────────┼─────────┼──────────┤
│ 21 │甲○○持其所有門號0000000000號│甲○○犯販賣第三級│上訴駁回。          │
│    │行動電話與詹勝斐聯繫，而於98年│毒品罪，處有期徒刑│                    │
│    │6 月中旬之某日，在不詳地點販賣│壹年柒月，併科罰金│                    │
│    │價值300 元之愷他命1 包予詹勝斐│新臺幣伍萬元，罰金│                    │
│    │，並因此取得販毒價款300 元。  │如易服勞役，以新臺│                    │
│    │                              │幣壹仟元折算壹日。│                    │
│    │                              │販賣第三級毒品所得│                    │
│    │                              │財物新臺幣佰元沒│                    │
│    │                              │收，如全部或一部不│                    │
│    │                              │能沒收時，以其財產│                    │
│    │                              │抵償之。扣案門號09│                    │
│    │                              │00000000號行動電話│                    │
│    │                              │壹支（含SIM 卡）沒│                    │
│    │                              │收之。            │                    │
└──┴───────────────┴─────────┴──────────┘

司法院資訊處製作；財團法人民間司法改革基金會備份。
